

## **RIEPILOGO**

Dalla nascita ho vissuto all' interno di una struttura "turisticoalberghiera", condividendo ed apprendendo tutte le sfaccettature che questa attività comporta.

Gestione delle problematiche gestionali: quali i rapporti con personale, i fornitori, la clientela e gli uffici pubblici .

A 20 anni mi sono traferito a Roma per studiare Doppiaggio e provare ad iniziare una carriera nel mondo dello spettacolo. Nel dicembre 2021, mi ritrasferisco in Sicilia per iniziare una nuova esperienza ovvero cimentarmi ed intraprendere la strada del web developer

#### **COMPETENZE PERSONALI**

Capacità di problem solving

Capacità a lavorare in team

Adattamento a nuovi contesti

Resistenza allo stress

Flessibilità

Propensione all'ascolto

Public speaking

Improvvisazione

Leadership

#### CONTATTI



+39 3335360136



https://github.com/GabriPini



lele19977@gmail.com



https://www.linkedin.com/in/ gabriele-pini-3989691a4/

# **Gabriele Pini**











🔲 Jr. Full Stack Web Developer









### **ESPERIENZE**

#### JR FULL STACK WEB DEVELOPER TRAINEE Settore: Servizi IT e consulenza IT

Boolean, periodo: febbraio 2022 - luglio 2022

Bootcamp di 6 mesi , incentrato su una formazione professionalizzante, ho avuto la possibilità di sviluppare progetti sia in autonomia che in team con l'obbiettivo di replicare diverse web app.

Lo sviluppo di ogni web app è avvenuto sia lato Frontend che lato Backend .

#### IGV Club Marispica Settore: Turistico - Alberghiero

Periodo dal: 03/0672021 al 17/09/2021 Periodo dal: 23/06/2020 al 10/09/2020 Periodo dal: 01/06/2019 al 31/08/2019

Ditta: IGV HOTELS spa c/o IGV Club Marispica - Ispica (Rg)

Oualifica di : Barman 4º livello CCNL Turismo

Periodo dal: Estate 2015 / 2016 / 2017

IGV HOTELS spa c/o IGV Club Marispica - Ispica (Rg) Appr.to profess.te: Barista 6° liv. prima e 5° liv. poi

RAI: Radio Televisione Italiana (Roma) Settore: Telecomunicazioni - Spettacolo

Periodo: dicembre 2019 fino a gennaio 2022

Qualifica di : Figurante - Attore

## **FORMAZIONE**

#### **Boolean Careers**

Full Stack Junior Web Developer, Sviluppo Web, Periodo febbraio 2022 - luglio 2022

- Sviluppo di nuove competenze professionali, legate alla programmazione di applicazioni Web complesse, grazie al corso Full Time di Boolean Careers (700 ore). Il corso è strutturato in modo tale da poter ricoprire, una volta terminato, la posizione di Junior Full Stack Web Developer. Competenze acquisite durante la formazione:
- Lato Front-End
  - HTML | CSS (Bootstrap) | Javascript | SASS | VueJs (Vue Js CLI)
- Lato Back-End
  - o PHP | MySQL | Laravel

# Liceo Linguistico G.Curcio Ispica

- · Principali materie / abilità professionali oggetto dello studio :
- Inglese Francese Spagnolo
- Qualifica conseguita: Diploma maturità
- Livello nella classificazione nazionale (se pertinente): 64/100
- MADRELINGUA: ITALIANO
- **ALTRE LINGUE: INGLESE, SPAGNOLO**